【裁判字號】    96,訴,967
【裁判日期】    970219
【裁判案由】    強盜等
【裁判全文】
臺灣板橋地方法院刑事判決               96年度訴字第967號
公  訴  人  臺灣板橋地方法院檢察署檢察官
被      告  甲○○
                    （現羈押於臺灣台北看守所）
選任辯護人  許華雄律師
上列被告因強盜等案件，經檢察官提起公訴（96年度偵字第4793
號），本院判決如下：
    主    文
甲○○共同犯攜帶兇器強盜罪，處有期徒刑肆年月。
    事    實
一、甲○○於民國93年9 月至12月間，因失眠、易怒、注意力難
    集中、暴力衝動等症狀而至馬偕紀念醫院台北院區精神科就
    診，經診斷罹有雙極性情感異常，亦即躁鬱症，其後，復因
    出現干擾及攻擊傾向等症狀而於95年11月間，至台北市立聯
    合醫院松德院區精神科就診，經診斷為衝動控制疾患，再於
    96年2 月8 日至三軍總醫院精神科就診，其精神狀態為情緒
    不穩、睡眠需求下降、衝動控制不佳，經診斷疑似雙向情感
    病患，躁期，應診醫師且開立入院許可證，然甲○○併未辦
    理住院，致其精神狀態已因處於躁鬱症躁期，使其依辨識而
    行為之能力顯著降低，為精神耗弱之人，斯時併思及乙○○
    曾對之提出傷害告訴及乙○○所介紹之直銷商品糾紛等事而
    對乙○○甚為不滿，且已幾度尋乙○○理論未著，乃於96年
    2 月14日透過與甲○○並無強盜取財犯意聯絡之乙○○不知
    情友人劉永隆、丙○○佯以打麻將為由，邀約乙○○至劉永
    隆位於台北縣三重市○○○路與大仁街口附近之某住處，待
    乙○○於是日夜間22時許抵劉永隆前址住處後，劉永隆即告
    以甲○○已在住處樓下相候有事商談，乙○○下樓後果見甲○○與真實姓名年籍不詳綽號「阿凱」之成年男子，甲○○
    與「阿凱」即共同基於意圖為自己不法所有之強盜取財犯意
    聯絡，先強押乙○○至附近大仁街口之南聖宮門前，並命乙○○下跪道歉及於神明前承認確因直銷等事積欠甲○○債務
    未償以便藉詞向乙○○索款，甲○○且強行取走乙○○身上
    皮包，惟乙○○雖遭強逼下跪然仍堅稱並未積欠甲○○債務
    ，甲○○、「阿凱」遂共同以徒手、腳踹之方式毆打乙○○
    使之受有下唇內側黏膜瘀傷1 ×1 公分、右下巴處挫傷2 ×
    2 公分、牙齒部份缺損（1 顆）等傷害；甲○○、「阿凱」
    旋復共同強押乙○○同乘計程車至乙○○位於臺北縣泰山鄉
    ○○路○ 段299 號5 樓承租住處欲搜刮乙○○住處財物，甲○○併於乙○○該址房間內，持「阿凱」所覓得之乙○○所
    有客觀上足對人之生命、身體、安全構成威脅，具有危險性
    之美工刀1 把，將刀刃自刀鞘中推出後持以在乙○○身前約
    28、29公分處比劃，併對之恫稱若不自行交出現金，將要剁
    其手指，以此等強暴、脅迫方式致使乙○○無法抗拒，而交
    出藏放衣櫃內新臺幣（下同）計約9 萬餘元，並再交付大同
    手機1 支、FIFA手錶1 只等物，甲○○且將前所取得乙○○
    皮包內之現金計約2 、3 千元取出而與「阿凱」共同強盜該
    等財物得手後，將該皮包交還乙○○，方與「阿凱」相偕離
    去；嗣於翌（15）日16時50分許，甲○○在臺北縣三重市○○街10之5 號為警查獲，並起出現金22,600元、大同黑色手
    機1 支、FIFA手錶1 只等物。
二、案經乙○○訴由臺北縣政府警察局三重分局報告臺灣板橋地
    方法院檢察署檢察官偵查後起訴。
    理    由
一、證據能力部分：
１、有爭執部分：
(一)、按被告以外之人於審判外之言詞或書面陳述，除法律有規定
    者外，不得作為證據，刑事訴訟法第159 條第1 項定有明文
    ；查證人乙○○、丙○○在警詢證述部分，係屬於證人之身
    分而於審判外之言詞陳述，此部份既經公設辯護人（然嗣因
    被告另有選任辯護人而撤銷）爭執該等證據能力，依刑事訴
    訟法第159 條第1 項規定，即不具有證據能力。
(二)、次按被告以外之人於偵查中向檢察官所為之陳述，除顯有不
    可信之情況者外，得為證據。刑事訴訟法第159 條之1 第2
    項亦有明文。又同法第158 條之3 亦規定，證人、鑑定人依
    法應具結而未具結者，其證言或鑑定意見，不得作為證據；
    茲證人乙○○、丙○○於偵查中，就被告本案犯行向檢察官
    所為之陳述部分，雖均屬被告以外之人於審判外之言詞陳述
    ，惟檢察官於偵訊前已踐行告知證人作證義務及偽證之處罰
    等具結程序，此觀偵訊筆錄所載及所附證人結文甚明（見偵
    查卷第52至59頁），而上開證人係成年人，有完足之觀察、
    記憶及陳述能力，且經具結而檢察官亦無何違法取供情事，
    前開證人所為之證述顯係出於自由意志，復查無「顯有不可
    信之情況」，依刑事訴訟法第15 9條之1 第2 項規定，為傳
    聞證據之例外，有證據能力。
２、無爭執部分：
    除前開有爭執部分之證據外，其餘本案以下所援用之證據，
    檢察官、被告及其辯護人迄於本院言詞辯論終結前均無異議
    ，且本院審酌該等證據作成之情況，並無違法取證或陳述人
    非基於自由意願所為陳述之瑕疵，認為均適於為本案認定事
    實之依據，依刑事訴訟法第159 條之5 第2 項之規定，均有
    證據能力。
二、認定犯罪事實所憑之證據及理由：
    訊據被告矢口否認有何強盜犯行，辯稱：乙○○確有積欠其
    債務20幾萬元故自知理虧，方在南聖宮下跪，併主動說要回
    家拿錢還，其因而才與「阿凱」跟乙○○同回乙○○住處，
    但到了乙○○住處，乙○○出爾反爾不肯還錢，其才拿美工
    刀嚇嚇乙○○，扣案2 萬2 千6 百元中，只有1 萬7 千元是
    乙○○的，其餘5 千6 百元是其之前工作的薪水，至於手機
    、手錶係乙○○自己交出來抵押，說日後還款時再取回，其
    並無強盜犯行云云；然查：
(一)、被告如何於前揭時地，藉由劉永隆、丙○○佯以打麻將為由
    ，邀約乙○○至劉永隆住處，待乙○○抵劉永隆住處後，劉
    永隆即告以甲○○已在樓下相候有事商談，乙○○下樓後果
    見甲○○與「阿凱」，甲○○與「阿凱」即共同強押乙○○
    至附近之南聖宮門前，並命乙○○下跪道歉及於神明前承認
    確因直銷等事積欠甲○○債務未償以便藉詞向乙○○索款，
    甲○○且強行取走乙○○身上皮包，惟乙○○雖遭強逼下跪
    然仍堅稱並未積欠甲○○債務，甲○○、「阿凱」遂共同以
    徒手、腳踹之方式毆打乙○○使之受有下唇內側黏膜瘀傷1
    ×1 公分、右下巴處挫傷2 ×2 公分、牙齒部份缺損（1 顆
    ）等傷害；甲○○、「阿凱」旋復共同強押乙○○同乘計程
    車至乙○○承租住處欲搜刮乙○○住處財物，嗣甲○○於乙○○該址房間內，持「阿凱」所覓得之乙○○所有美工刀1
    把，將刀刃自刀鞘中推出後，持以在乙○○身前約28、29公
    分處比劃，併對之恫稱若不自行交出現金，將要剁其手指，
    以此方式致使乙○○無法抗拒，而交出藏放衣櫃內計約9 萬
    餘元現金，並再交付大同手機1 支、FIFA手錶1 只等物，甲○○且自前所取得乙○○皮包內取出現金計約2 、3 千元後
    將該皮包交還乙○○，方與「阿凱」相偕離去等情，經證人
    即告訴人乙○○迭於偵查及本院審理中結證綦詳在卷，且提
    出其因遭被告、「阿凱」共同毆打受有下唇內側黏膜瘀傷1
    ×1 公分、右下巴處挫傷2 ×2 公分、牙齒部份缺損（1 顆
    ）等傷害之台北縣立醫院北縣醫診字第9601566 號（甲種）
    驗傷診斷書附於偵查卷為憑，併有美工刀1 把扣案足佐，及
    乙○○所出具之贓物認領保管單等在卷可稽，而證人乙○○
    所證述遭被告與「阿凱」共同強盜取財犯行之過程，併核與
    現場目擊證人丙○○、劉永隆於偵查或本院審理中結證情節
    大致相符，足徵告訴人即證人乙○○前開證述洵屬有據，可
    以信實；參酌即便被告自身於警詢中亦供認略以：因乙○○
    害其卡到傷害前科，其叫乙○○到南聖宮前下跪懺悔，然後
    「阿凱」徒手便從乙○○的臉部揮拳，舉腳踹其腿部，然後
    與「阿凱」攔了1 部計程車將乙○○「押」至乙○○租屋處
    ，並在租屋處的工具箱裡取出1 把美工刀在乙○○面前比劃
    ，並拿乙○○家中的酒往其臉上潑，「喝令」將所有的現金
    交出來，乙○○當時因害怕即取出現金等語（見偵查卷第10
    頁），於偵查中則供認略以：因乙○○那畜生還死不承認他
    對我不能交代，所以我就踢他一腳，他就跪下來懺悔…那畜
    生躲很久，老天有眼被我朋友遇到…我跟1 位神秘的朋友把
    他「架」去南聖宮…是我跟阿凱「押」他去租屋處，「就把
    他家翻一翻」等語（見偵查卷第43至44頁），於本院審理中
    則坦認有持扣案美工刀於乙○○面前比劃，威逼交出現金等
    情在卷，核諸被告前開警詢、偵查、本院審理中供述可知，
    被告就本案緣由明確供陳乃因認乙○○前對之提出傷害告訴
    ，而對乙○○心有不滿，竟即強押乙○○至乙○○住處，並
    持扣案美工刀於乙○○面前比劃，喝令乙○○交出所有現金
    ，益見被告於前揭時地，與「阿凱」確乃共同以強暴、脅迫
    方式，對乙○○強盜取財得手無疑，被告空言否認，於本院
    審理中諉稱乙○○乃因確有積欠債務20幾萬元自知理虧，方
    在南聖宮下跪，併主動說要回家拿錢還，其因而才與「阿凱
    」跟乙○○同回乙○○住處，但到了乙○○住處，乙○○出
    爾反爾不肯還錢，其才拿美工刀嚇嚇乙○○，並無強盜犯行
    云云，容係事後卸責之詞，不足為憑。
(二)、至被告雖以乙○○乃積欠其債務未還，故認其威逼乙○○交
    付款項並無不法所有意圖，被告自無強盜犯意云云置辯，然
    就被告所主張乙○○積欠其債務乙節，被告並未舉證以實其
    說，已難遽信；況此節復為乙○○所否認，被告亦自承並無
    證據可證乙○○積欠債務未償，則被告此部份所辯，既無實
    證可佐，自無足取。
(三)、次按刑法強盜罪之成立，係指以達於使人不能抗拒程度之強
    暴、脅迫等方法，而取他人之物或使其交付為已足。至行為
    人所實施之強暴、脅迫等手段，是否已達於使人不能抗拒之
    程度，應就社會一般通念，在客觀上是否足以抑制被害人之
    意思自由為斷，最高法院著有71年度台上字第1040號、81年
    度台上字第867 號判決意旨可供參酌。又強盜罪係以強暴、
    脅迫或他法，至使他人不能抗拒而取其財物或使其交付為構
    成要件；而恐嚇取財罪係以恐嚇手段使人畏懼而交付所有物
    ，兩者構成要件不同。故以脅迫行為使人交付所有物，有時
    雖近似恐嚇，然若被害人已喪失意思自由時，即已達於強盜
    之程度，至加暴行於被害人使之不能抗拒而強取財物者，其
    應成立強盜罪，更不待言，最高法院亦著有21年上字第1115
    號判例意旨可資參照。查被告於案發時點，甫見乙○○而以
    乙○○因直銷等事積欠債務未償以便藉詞向乙○○索款而遭
    乙○○堅稱並未積欠被告債務之際，竟即毆打乙○○成傷非
    微，及至乙○○家中，被告復持已將刀刃出鞘之美工刀，在
    乙○○身前近距離比劃，恫稱若不交出現金，將對之不利等
    情，經證人乙○○於本院審理中結證綦詳在卷（見本院96年
    12月21日審理筆錄）；而被告所持扣案美工刀，經本院於審
    理時當庭勘驗，發現該把美工刀，刀刃銳利，刀刃本身以尺
    測量約11公分無誤，則被告既能因乙○○否認積欠債務未償
    即恣意毆打乙○○使之受傷非微，揆諸常人想法，被告即非
    無可能於乙○○再次反抗或不聽從其意之際，再度傷害被害
    人，況以被告所持扣案美工刀甚為銳利，則其於短距離面對
    被害人之際，自可隨時持之向前揮砍被害人，更遑論乙○○
    斯時甫遭被告等人痛毆，驚魂未定之下，復遭被告持刀威嚇
    交出現金，於此際，堪認乙○○當時之身體、精神均因被告
    之強暴、脅迫行為，致已達於不能抗拒之程度，始不得不交
    出現金等財物予被告甚明，是以被告辯稱：其僅係嚇嚇被害
    人，僅屬恐嚇，並非強盜云云，容無足取。
(四)、又被告與「阿凱」乃共同強押乙○○至南聖宮及命乙○○下
    跪，被告且於南聖宮時即告知乙○○是要到乙○○家商討還
    錢之事，乙○○雖不願讓被告到家中，然被告和「阿凱」仍
    威脅稱身上有東西，乙○○只好配合而與被告、「阿凱」一
    起坐計程車到乙○○家中，在計程車中，被告、「阿凱」、
    乙○○3 人均坐後座，乙○○坐中間，計程車司機後面坐「
    阿凱」，乙○○右邊坐被告，被告、「阿凱」到乙○○住處
    後即翻箱倒櫃，後來「阿凱」找到1 把美工刀就交給被告，
    被告即持該美工刀威逼交出現金，乙○○因而交出藏放衣櫃
    內現金等情，經證人乙○○證述在卷，足見本件強盜取財犯
    行伊始，被告與「阿凱」相互間，即有犯意聯絡、行為分擔
    ，而屬共同正犯，公訴人認被告僅就傷害乙○○部分，與「
    阿凱」具有犯意聯絡、行為分擔等語，容有誤會，併此敘明
    。
(五)、綜上，本件事證明確，被告犯行堪以認定。
三、應適用之法律、科刑審酌事由及沒收物之處理：
(一)、按刑法第321 條第1 項第3 款之攜帶兇器竊盜罪，係以行為
    人攜帶兇器竊盜為其加重條件，此所謂兇器，其種類並無限
    制，凡客觀上足對人之生命、身體、安全構成威脅，具有危
    險性之兇器均屬之，且祇須行竊時攜帶此種具有危險性之兇
    器為已足，並不以攜帶之初有行兇之意圖為必要，最高法院
    著有79年臺上字第5253號判例意旨可資參照。查如事實欄所
    述被告於為本案強盜取財犯行之際所用之美工刀1 把刀刃部
    分，係屬金屬製品，該等器械質地堅硬，如以之攻擊人體，
    在客觀上自足對他人之生命身體安全構成威脅，具有危險性
    而屬刑法第321 條第1 項第3 款所稱之兇器，是核被告持扣
    案美工刀於乙○○面前比劃，威嚇交出財物，至使乙○○不
    能抗拒而自行交出現金等財物之強取財物行為，因屬為強盜
    犯行時，具有刑法第321 條第3 款之攜帶兇器之情形，應論
    以同法第330 條之加重強盜罪；次按「攜帶兇器竊盜，祇須
    行竊時，攜帶具有危險性之兇器為已足，本件扣案之螺絲起
    子雖為仙○理髮廳所有，並非被告所攜往，然被告既於行竊
    之際攜之為工具，在客觀上已足對他人之生命身體構成威脅
    ，具有危險性，自應成立刑法第321 條第1 項第3 款之攜帶
    兇器竊盜罪」，最高法院著有78年度台上字第4422號判決意
    旨可供參照；茲被告既於本案強盜犯行之際，攜扣案足供為
    兇器使用之美工刀為工具，並持以威嚇乙○○交出財物，縱
    該美工刀並非被告而係乙○○所有，但在客觀上該美工刀既
    足對乙○○之生命身體安全構成威脅，具有危險性而屬兇器
    ，被告並持之威嚇乙○○交付財物，依諸前揭最高法院判決
    意旨，被告所為自應成立攜帶兇器強盜罪，辯護人辯護稱扣
    案美工刀並非被告所有，故被告並不構成攜帶兇器強盜云云
    ，容有誤會。再按於實施強盜行為中傷害被害人，因強盜罪
    非以傷害人之身體為當然之手段，故若具有傷害犯意且發生
    傷害之結果，自應另負傷害罪責，與強盜罪有牽連關係，依
    刑法第55條之規定處斷，惟如行為人係實施強暴、脅迫行為
    ，致使被害人受傷，並無傷害之意思，被害人所受之傷害即
    為強暴、脅迫之結果，其傷害行為，應為強盜行為所吸收，
    不另論罪；又按強盜罪以強暴、脅迫等方法，至使不能抗拒
    為構成要件之一，當然含有使人行無義務之事之性質。若強
    盜犯行業已著手實施，則所為強暴、脅迫使人行無義務之事
    行為，應包括在強盜行為之內，無另行成立刑法第304 條第
    1 項之使人行無義務之事罪之餘地（最高法院92年度臺上字
    第3860號判決意旨參考）；查本件依諸被告整體犯罪流程觀
    之，被告乃藉詞直銷商品等糾紛偽稱乙○○積欠債務向之強
    索財物，並因而為強押被害人至南聖宮及命之下跪暨後續強
    盜財物等犯行，是自被告強押被害人至南聖宮時起，顯可認
    為著手實行強暴行為以使被害人屈從渠等意志之強盜取財犯
    行，而被告為達強盜取財目的，於強盜犯行中，對告訴人所
    為傷害行為，尚無證據證明另有傷害之故意，自應為強暴行
    為所吸收，不另論罪，公訴人認被告另犯傷害罪，容有誤會
    ；而被告於強盜過程中，強制乙○○下跪，此應屬強盜罪之
    當然結果，其強制行為，亦應為強盜行為所吸收，不另論強
    制罪，公訴人認被告此部分所為係另犯強制罪，亦有誤會。
    被告就本件強盜取財犯行，與「阿凱」相互間，具有犯意聯
    絡、行為分擔，應依刑法第28條規定，論以共同正犯。復按
    刑法上之心神喪失或精神耗弱，應依行為時精神障礙程度之
    強弱而定，如行為時之精神，對於外界事務全然缺乏知覺理
    會及判斷作用，而無自由決定意思之能力者，為心神喪失；
    如此項能力並非完全喪失，僅較普通人之平均程度顯然減退
    者，則為精神耗弱，是刑法上之心神喪失或精神耗弱與醫學
    上之精神分裂症並不盡然相同，是否已達刑法上之心神喪失
    或精神耗弱之程度，仍應以行為時之精神狀態判斷之。而行
    為人於行為時是否處於心神喪失或精神耗弱狀態，係屬事實
    問題，醫院事後就行為人精神狀態之鑑定固足為法院之參考
    ，然此項事實之存否，審理事實之法院仍應依職權，就其案
    發當時之言行表徵、精神狀態予以調查審認，尚不能端憑醫
    院所為鑑定報告為唯一論據（最高法院著有94年度臺上字第
    2686號判決意旨可供參照）；查被告於93年9 月至12月間，
    因失眠、易怒、注意力難集中、暴力衝動等症狀而至馬偕紀
    念醫院台北院區精神科就診，經診斷罹有雙極性情感異常，
    亦即躁鬱症，其後，復因出現干擾及攻擊傾向等症狀而於95
    年11月間，至台北市立聯合醫院松德院區精神科就診，經診
    斷為衝動控制疾患，再於96年2 月8 日至三軍總醫院精神科
    就診，其精神狀態為情緒不穩、睡眠需求下降、衝動控制不
    佳，經診斷疑似雙向情感病患，躁期，應診醫師且開立入院
    許可證，然甲○○併未辦理住院等情，有台北市立聯合醫院
    96年4 月3 日北市醫精字第09630979600 號函暨所附被告病
    歷資料、馬偕紀念醫院96年4 月19日馬院醫精字第09600010
    72號函暨所附被告病歷資料、台北市立聯合醫院96年11月12
    日北市醫松字第09633716600 號函暨所附精神鑑定報告書附
    於本院卷可憑，足徵被告於密切接近本案案發（96年2 月14
    日）前之96年2 月8 日，其精神狀態已因處於躁鬱症躁期而
    甚不穩定甚明；再參酌本案現場目擊證人丙○○、劉永隆於
    本院審理中均結證稱被告為本案犯行時，精神狀態跟一般人
    不一樣，被告很憤怒、暴躁，講話邏輯也不太對，有點語無
    倫次等語在卷，顯見被告於為本案犯行當時與馬偕紀念醫院
    台北院區精神科醫師診斷認被告有易怒、暴力衝動等症狀罹
    有躁鬱症，台北市立聯合醫院松德院區精神科醫師診斷認被
    告為衝動控制疾患，三軍總醫院精神科醫師診斷被告於96年
    2 月8 日就診時疑似雙向情感病患，躁期等若合符節，參酌
    被告主觀上以乙○○曾對之提出傷害告訴及乙○○所介紹之
    直銷商品糾紛等事而對乙○○甚為不滿並認乙○○對之甚有
    虧欠等情，迭經被告供述在卷，可認被告於案發當時，顯已
    因數度尋乙○○理論未著，情緒極不穩定，則待其於案發當
    日終尋獲乙○○，然遭乙○○否認積欠債務之際，其躁鬱症
    因而發病，使其依辨識而行為之能力顯著降低，為精神耗弱
    之人應可認定，是爰就其本案犯行，依刑法第19條第2 項規
    定減輕其刑；茲前揭台北市立聯合醫院96年11月12日北市醫
    松字第09633716600 號函所附精神鑑定報告書中未及斟酌被
    告犯案當時之主觀動機、所受刺激及本案現場目擊證人丙○○、劉永隆就本案發生之際，對被告精神狀態觀察所為證言
    ，認依現有資料不足認被告於本案犯行時，可能陷於「精神
    障礙」狀態，而不符刑法第19條第1 、2 項之適用等語之鑑
    定意見，容有誤會，即為本院所不採，併此敘明。
(二)、爰審酌被告與「阿凱」共同持美工刀對被害人強取財物之手
    段甚為可眥，對被害人所造成心理危害甚大，且迄未賠償被
    害人財物損失，及其犯後態度，暨審酌其犯罪之動機、目的
    等一切情狀，量處如主文所示之刑，以示懲儆。末按「有第
    19條第2 項及第20條之原因，其情狀足認有再犯或有危害公
    共安全之虞時，於刑之執行完畢或赦免後，令入相當處所，
    施以監護。但必要時，得於刑之執行前為之」，刑法第87條
    第2 項固有明文，惟斟酌被告乃因主觀上認與乙○○間存有
    糾葛，一時衝動方為本案犯行，犯後並稱知道錯了等語（見
    本院97年1 月8 日審理筆錄），顯見其容有悔意，足徵本案
    應屬偶發事件，且尚無事證顯示被告有再犯或有危害公共安
    全之虞，即尚不足以使本院認有依前引規定併諭知監護處分
    之必要，附此敘明。
(三)、又扣案美工刀1 把，非屬被告或共犯「阿凱」所有之物，復
    非屬違禁物，爰不予宣告沒收，併此敘明。
四、至被告於96年2 月14日本案強盜取財犯行之際，曾在乙○○
    前址住處，持乙○○所有之一千元幣券點火燃燒藉以點煙等
    情，經被告供認在卷，且與現場目擊證人乙○○於本院審理
    中證述相符（見本院96年12月21日審理筆錄），則被告是否
    涉有故意損毀幣券罪嫌，爰移由檢察官依法偵查處理，併此
    敘明。
據上論斷，應依刑事訴訟法第299 條第1 項前段，刑法第28條、
第330 條第1 項、第19條第2項，判決如主文。
本案經檢察官郭季青到庭執行職務。
中    華    民    國    97    年    2    月    19     日
                  刑事第十九庭審判長法  官  許必奇
                                    法  官  曾正耀
                                    法  官  陳明偉
上列正本證明與原本無異。
如不服本判決，並應於送達後十日內向本院提出上訴狀
                                    書記官  強梅芳
中    華    民    國    97    年     2    月    19    日
附錄本案論罪科刑法條全文：
刑法第330條
犯強盜罪而有第三百二十一條第一項各款情形之一者，處七年以
上有期徒刑。前項之未遂犯罰之。


司法院資訊處製作；財團法人民間司法改革基金會備份。
